臺灣高等法院臺中分院刑事判決　　　 100年度上訴字第1993號
上　訴　人
即　被　告　胡宗邦
選任辯護人　盧永盛律師
上列上訴人因毒品危害防制條例案件，不服臺灣臺中地方法院
100 年度訴字第306 號中華民國100年8月30日第一審判決（起訴
案號：臺灣臺中地方法院檢察署99年度偵字第28242 號），提起
上訴，原審判決如下：
    主  文
上訴駁回。
    事  實
一、胡宗邦（綽號「蔡老闆」）明知愷他命（即Ketamine，俗稱
    Ｋ他命）為毒品危害防制條例列管之第三級毒品，非經許可
    不得販賣，仍基於販賣第三級毒品之犯意，以其所有之NOKI
    A 廠牌行動電話（搭配門號0000000000號晶片卡1 張）作為
    販賣毒品之聯絡工具，為下列犯行：
  (一)胡宗邦於99年6 月1 日23時50分，以門號0000000000號行動
    電話與少年徐○○（綽號「橘子」，姓名、年籍詳卷）持用
    之行動電話門號0000000000號聯繫，徐○○表示欲購買愷他
    命，胡宗邦應允後，依約攜帶愷他命2 小包（重約1.4 公克
    ）至臺中市○○路與文心南路之全家便利商店前，將愷他命
    2 小包交給徐○○，惟因徐○○未攜帶金錢，而暫時向胡宗
    邦賒欠價金新臺幣（下同）800 元。
  (二)徐○○於99年6 月9 日2 時12分、2 時14分許，以門號0000
    000000號行動電話撥打胡宗邦使用之上揭門號行動電話，表
    示欲以2,400 元購買愷他命，胡宗邦應允後，依約攜帶愷他
    命1 包（重量不詳）至臺中市○○路與文心南路之全家便利
    商店前，將愷他命1 包交給徐○○。徐○○嗣後於99年9 月
    間某日，在胡宗邦位於臺中市北屯區○○○街7 號B 棟7 樓
    之1 居所樓下之便利商店前，連同前次交易款項共計3,200
    元，一併交給胡宗邦。
  (三)胡宗邦於99年4 月間某日持用門號0000000000號行動電話與
    少年吳○○（姓名、年籍詳卷）持用號碼不詳之行動電話聯
    繫交易愷他命事宜，胡宗邦依約於同日凌晨2 、3 時許，在
    臺中市北屯區○○○街7 號B 棟7 樓之1 ，以6,000 元之代
    價，將所販售之愷他命約20公克交給吳○○，惟因吳○○未
    攜帶金錢，而賒欠此筆款項，迄今仍未交付該筆款項給胡宗
    邦。
二、嗣經警循線查獲上情，並於99年9 月30日持臺灣臺中地方法
    院核發之搜索票，至胡宗邦位於臺中市北屯區○○○街7 號
    B 棟7 樓之1 之居所進行搜索，扣得胡宗邦所有供上揭販賣
    愷他命所用之門號0000000000號晶片卡1 張。
    理  由
壹、證據能力之說明
一、按電話監聽譯文（通訊監察譯文），僅屬依據監聽錄音結果
    予以翻譯之文字，固具文書證據之外觀，但實際上仍應認監
    聽所得之錄音帶，始屬調查犯罪所得之證物，乃刑事訴訟法
    第165 條之1 第2 項所稱之新科技證物，如其蒐證程序合法
    ，且當事人已承認監聽錄音譯文之內容屬實，或對於該譯文
    內容並無爭執，而法院復已就該譯文依法踐行調查證據程序
    者，該監聽錄音之譯文即與播放錄音有同等價值，自有證據
    能力（最高法院98年度台上字第527 號判決意旨參照）。查
    卷附通訊監察譯文，係警員依據臺灣桃園地方法院（下稱桃
    園地院）以99年度聲監字第467 號所核發之通訊監察書，於
    核准通訊監察期間內，對於被告胡宗邦持用之門號00000000
    00號行動電話進行通訊監察之事實，有上開通訊監察書〔見
    臺中縣警察局（現改制為臺中市政府警察局）中縣警刑偵三
    字第99號（下稱警卷）第6 至10頁〕，及附表二所示之通訊
    監察譯文在卷可佐；又本院審理時就上開通訊監察譯文依法
    提示予檢察官、被告及其辯護人，踐行調查證據之程序，檢
    察官、被告胡宗邦及其辯護人均表示無意見（見本院卷第56
    頁反面），經核與監聽錄音具有相同之價值，自有證據能力
    。
二、次按被告以外之人於偵查中向檢察官所為之陳述，除顯有不
    可信之情況者外，得為證據，刑事訴訟法第159 條之1 第2
    項定有明文。又未滿16歲者，不得令其具結，亦為同法第18
    6 條第1 項第1 款所明定。檢察官在偵查中對被告以外之人
    所為之偵查筆錄，性質上屬傳聞證據，惟刑事訴訟法規定檢
    察官代表國家偵查犯罪、實施公訴，依法其有訊問被告、證
    人及鑑定人之權，證人、鑑定人並須具結，而實務運作時，
    檢察官偵查中向被告以外之人所取得之陳述，原則上均能遵
    守法律規定，不致違法取供，其可信度極高。職是，被告以
    外之人前於偵查中已具結而為證述，除反對該項供述得具有
    證據能力之一方，已釋明「顯有不可信之情況」之理由外，
    不宜遽指該證人於偵查中之陳述不具證據能力。證人徐○○
    於檢察官面前之證述筆錄〔見臺中地方法院檢察署99年度偵
    字第28242 號卷（下稱偵卷）第14、15頁〕，係檢察官令其
    以證人身分具結後所為之證述，有證人結文附卷可稽（見偵
    卷第16頁），而證人吳○○於檢察官面前所為之筆錄，因吳
    ○○未滿16歲，不得令其具結，惟檢察官已依刑事訴訟法第
    187 條第2 項規定，告以仍當據實陳述，此觀訊問筆錄之記
    載自明（見偵卷第11頁反面），被告及其辯護人均未提及檢
    察官在訊問時有不法取供之情形，亦未釋明上開證人之證述
    有何顯不可信之情況，依上開規定，證人徐○○、吳○○在
    偵查中之證述，自得作為本案證據使用。
三、再按被告以外之人於審判外之陳述雖不符刑事訴訟法第159
    條之1 至第159 條之4 之規定，而經當事人於審判程序同意
    作為證據，法院審酌該言詞陳述或書面陳述作成時之情況，
    認為適當者，亦得為證據。當事人、代理人或辯護人於法院
    調查證據時，知有第159 條第1 項不得為證據之情形，而未
    於言詞辯論終結前聲明異議者，視為有前項之同意，刑事訴
    訟法第159 條之5 定有明文。核其立法意旨在於傳聞證據未
    經當事人之反對詰問予以核實，原則上先予排除。惟若當事
    人已放棄反對詰問權，於審判程序中表明同意該等傳聞證據
    可作為證據；或於言詞辯論終結前未聲明異議，基於尊重當
    事人對傳聞證據之處分權，及證據資料愈豐富，愈有助於真
    實發見之理念，且強化言詞辯論主義，使訴訟程序得以順暢
    進行，上開傳聞證據亦均具有證據能力。本判決除上揭所述
    證據外，下列所引之被告以外之人於審判外所為之陳述及卷
    內其他書證，查無符合同法第159 條之1 至之4 等前4 條之
    情形，檢察官、被告及其辯護人於本院審理時並未就卷內該
    等證據資料之證據能力有所爭執，且迄原審言詞辯論終結前
    ，均未主張有刑事訴訟法第159 條第1 項不得為證據之情形
    ，是應認已同意該等卷內證據均得作為證據，且經本院審酌
    上開傳聞證據作成時，較無人情施壓或干擾，亦無不當取證
    之情形，認為以之作為本案之證據亦屬適當，是上揭傳聞證
    據自具有證據能力。
貳、實體方面之理由
一、認定犯罪事實所憑之證據及理由
  (一)上開犯罪事實業據被告胡宗邦坦承不諱，並據證人徐○○、
    吳○○於警詢中（見警卷第40至44頁、第53至59頁）及檢察
    官偵訊時（見偵卷第12、14至15頁）證述明確。
  (二)又警方於99年9 月30日，持原審核發之搜索票在被告位於臺
    中市北屯區○○○街7 號B 棟7 樓之1 之居所進行搜索，扣
    得門號0000000000號晶片卡1 張，足證該門號確係被告所使
    用。再觀諸被告以上開門號與徐○○之電話通話內容（詳如
    附表二編號1 、2 所示），多使用暗語如「兩顆便當」、「
    2,400 元」作為代號，且通話內容簡短，多半係在談妥價格
    、數量後，即結束通話，確屬實務上常見之毒品交易對話；
    而附表二編號3 所示之通訊監察譯文，亦顯示被告向吳○○
    催討款項，有桃園地院99年度聲監字第467 號通訊監察書1
    份及如附表二所示之通訊監察譯文附卷足佐（內容與證據出
    處均詳如附表二所示），益徵被告與證人徐○○、吳○○通
    話之目的確係交易愷他命無疑。
  (三)再者，被告於原審審理時，明確供稱：其販賣800 元之愷他
    命給徐○○可賺取400 元，販賣2,400 元之愷他命給徐○○
    可賺取1,200 元，販賣6,000 元之愷他命給吳○○，預計可
    賺取3,000 元等語（見原審卷第120 頁反面），足認被告販
    賣愷他命，主觀上確有營利之意圖無訛。
  (四)綜上所述，足認被告之自白與事實相符，堪以採信，其販賣
    第一級毒品之犯行事證明確，堪以認定。
二、論罪科刑之理由：
  (一)按毒品危害防制條例第4 條第1 、2 項之販賣第一、二級毒
    品罪，於售賣者與購毒者就買賣毒品之重要內容有所表示時
    ，即可認為已經著手實行販賣毒品之行為；亦即販賣毒品之
    犯行，以售賣者與購買者雙方就買賣毒品之重要內容有所意
    思表示而達成契約之合致時，即已著手於販賣毒品構成要件
    之行為，而售賣者已否實際交付毒品，乃該項販賣毒品行為
    是否既遂之問題，最高法院98年度台上字第2248號判決要旨
    可資參照。本件被告基於營利之意圖，與證人徐○○、吳○
    ○約定愷他命交易之價格及地點，就買賣愷他命之重要內容
    有所意思表示而達成契約之合致，顯已著手實行販賣毒品之
    行為，且被告隨後亦將愷他命分別交與證人徐○○、吳○○
    ，證人徐○○更於99年9 月間將購毒款項交與被告，參照前
    開最高法院之判決意旨，應認被告3 次販賣愷他命之犯行均
    已既遂，縱使被告事後尚未向證人吳○○收取價金6,000 元
    ，亦無礙於販賣既遂罪責之成立。核被告所為，均係犯毒品
    危害防制條例第4 條第3 項之販賣第三級毒品罪。又持有第
    三級毒品愷他命之行為，毒品危害防制條例第11條第5 項規
    定：「持有第三級毒品純質淨重20公克以上者，處3 年以下
    有期徒刑，得併科新臺幣30萬元以下罰金。」然被告實際持
    有愷他命之重量不明，且未扣案無從鑑定上開毒品之純質淨
    重是否為20公克以上，準此，自難認被告上開販賣前持有第
    三級毒品愷他命之行為成立犯罪，而無持有行為為販賣行為
    吸收之問題，附此敘明。
  (二)被告先後3 次販賣第三級毒品之行為，均犯意各別，行為各
    自獨立，應予分論併罰。
  (三)另按「成年人對未成年人犯毒品危害防制條例第6 條、第7
    條、第8 條之罪者，始應依各該條項之罪，加重其刑至2 分
    之1 ，此觀同條例第9 條之規定自明。上訴人販賣第三級毒
    品予少年林○吉部分，不在上揭條例所規定應加重其刑之範
    圍，且亦非屬於兒童及少年福利法第70條第1 項所規定成年
    人故意對少年犯罪，應加重其刑之範圍，自不能適用該法條
    對上訴人加重其刑，原判決適用該法條對上訴人加重其刑，
    自有適用法則不當之違誤。」最高法院95年度台上字第4670
    號判決要旨參照。本件被告販賣第三級毒品愷他命給少年徐
    ○○、吳○○，不在毒品危害防制條例第9 條規定應加重其
    刑之範圍，亦非屬兒童及少年福利法第70條第1 項所規定成
    年人故意對少年犯罪，應加重其刑之範圍，自不能適用該法
    條對被告加重其刑。起訴書原記載應依兒童及少年福利法第
    70條第1 項加重其刑，容有誤會，原審公訴檢察官業於原審
    審理時當庭更正，附此敘明。
  (四)再按「偵查中自白」，係指被告於偵查中對自己犯罪事實之
    全部或一部為供述者而言；其所供述者，不必限於與犯罪構
    成要件該當之事實；即除供述構成要件該當事實之外，另外
    雖主張阻卻違法事由或阻卻責任事由，仍不失為自白；所謂
    自白，係針對被嫌疑為犯罪之事實陳述，不包括該事實之法
    律評價，與協商程序中一併為法律評價之認罪，並不相同。
    被告或犯罪嫌疑人在偵查中，若可認為已對自己被疑為犯罪
    之事實是認，縱對於該行為在刑法上之評價尚有主張，仍無
    礙於此項法定減刑事由之成立，最高法院99年度台上字第92
    2 號、98年度台上字第448 號判決要旨可資參照。被告已於
    偵查及審判中自白犯罪事實(一)至(三)之犯行，均應依毒品危害
    防制條例第17條第2 項之規定減輕其刑。
  (五)本件並無毒品危害防制條例第17條第1 項減刑規定之適用：
  1.按「毒品危害防制條例第17條規定：犯第4 條第1 項之罪，
    供出毒品來源，因而破獲者，得減輕其刑，其立法意旨重在
    鼓勵具體供出其上游販毒者，俾資追查該毒梟前手及其上游
    毒品，以杜絕毒品之蔓延與氾濫為目的。倘未因其自白進而
    查獲毒梟前手或其上游毒品者，自不得執此邀本條規定之寬
    減。原審因認上訴人被查獲後，雖提供線索，因而查獲賴○
    秋、許○益持有海洛因、包裝海洛因之塑膠袋等，然其非屬
    上訴人所犯本件運輸海洛因之毒品來源，乃未依毒品危害防
    制條例第17條之規定減輕其刑，自無不合。」、「毒品危害
    防制條例第17條第1 項規定犯同條例第4 條至第8 條、第10
    條或第11條之罪，供出毒品來源，因而查獲其他正犯或共犯
    者，減輕或免除其刑。係指被告供出毒品來源之對向性共犯
    ，或與其具有共同正犯、共犯（教唆犯、幫助犯）關係之毒
    品由來之人的相關資料，使調查或偵查犯罪之公務員得據以
    對之發動調查或偵查程序，並因此而確實查獲其人、其犯行
    者，始足當之。又因被告自白犯行，進而查獲其前手或共同
    正犯、共犯者，自以其所自白之犯行，始得邀本條規定之寬
    減。邱○寬為警查獲後，雖於警詢、偵查及第一審均坦承施
    用毒品海洛因，並提供其施用毒品海洛因之上游線索，因而
    查獲陳○誠，陳○誠亦經檢察官起訴為本件販賣毒品海洛因
    之被告，有本件起訴書及邱○寬之警詢、偵查及第一審筆錄
    可稽。然邱○寬自始即否認販賣毒品海洛因，其所供陳○誠
    之毒品海洛因來源，既非本件邱○寬販賣海洛因之毒品來源
    ，依上開說明，原審對邱○寬販賣海洛因之犯行，未依毒品
    危害防制條例第17條第1 項之規定減輕其刑，自無不合。」
    最高法院92年台上字第2897號、100 年度台上字第5243 號
    判決意旨可資參照。依上開判決意旨可知，所謂「供出毒品
    來源，因而破獲者」，應限於供出與本案相關之毒品來源，
    因而破獲者，始有毒品危害防制條例第17第1 項減刑規定之
    適用，先予敘明。
  2.被告及其選任辯護人辯稱：被告於警詢及偵查中即供出其購
    買毒品之上手為劉正和，依毒品危害防制條例第17條第1 項
    之規範意旨在於鼓勵具體提供其毒品上游資訊，以利追查，
    俾杜絕毒品蔓延與氾濫之目的，兼衡被告之權益，請審酌被
    告之供出行為確已破獲劉正和，再減輕其刑云云。經查，臺
    中市警察局刑事警察大隊至今未因被告胡宗邦之供述，因而
    查獲其上手劉正和販賣第三級毒品愷他命之犯行，有該刑事
    警察大隊100 年10月18日中市警刑六字第1000082753號函在
    卷可憑。又臺灣臺中地方法院檢察署雖以100 年10月12日中
    檢輝劍99偵28242 字第126815號函覆本院稱：「被告胡宗邦
    確有供出上手劉正和販賣毒品之犯行，劉正和涉嫌販賣毒品
    案件，業經本署以100 年度偵字第17829 號案件提起公訴。
    」有該份函文1 份在卷可稽（見本卷第34頁），惟臺灣臺中
    地方法院檢察署檢察官以100 年度偵字第17829 號案件所起
    訴之犯罪事實係劉正和於99年6 月4 日與胡宗邦聯繫販賣第
    二級毒品甲基安非他命事宜後，由胡宗邦於當日先交付4 萬
    元予劉正和，嗣劉正和於99年6 月7 日凌晨2 時44分許，與
    胡宗邦及案外人張農麟在臺中市和欣客運朝馬站會合後，一
    同驅車前往臺中市○○路○ 段與寧夏路口之「全國KTV 」（
    現已歇業），並於全國KTV 內，將第二級毒品甲基安非他命
    （含袋重約1 兩）交付予胡宗邦，胡宗邦即轉交予張農麟，
    因認劉正和涉犯毒品危害防制條例第4 條第2 項之販賣第二
    級毒品罪嫌，有該案起訴書1 份在卷可憑（見本院卷第35至
    37頁）；另查臺中市政府警察局東勢分局以100 年10月11日
    中市警東分偵字第1000019802號函所檢附之該分局100 年9
    月11日中市警東分偵字第1000015786號刑事案件移送書所移
    送之劉正和犯罪事實，即上開臺灣臺中地方法院檢察署100
    年度偵字第17829 號所起訴之犯罪事實，亦有各該函文及移
    送書影本在卷可稽（見本院卷第38、42至43頁）。則臺灣臺
    中地方法院檢察署檢察官固曾因被告之供述而查獲劉正和販
    賣第二級毒品甲基安非他命之犯行，然該部分與本案被告販
    賣第三級毒品愷他命之犯行並無關連，依上開說明，自無法
    據此對被告適用毒品危害防制條例第17條第1 項減刑之寬典
    。
  (六)被告所犯毒品危害防制條例第4 條第3 項之販賣第三級毒品
    罪，其法定最輕本刑為3 年以上有期徒刑，被告合於同條例
    第17條第2 項於偵查及審判中均自白，減輕其刑之規定，經
    依刑法第65條第2 項規定減輕其刑後，其法定最低刑度為1
    年6 月以上有期徒刑，被告本件復係販賣毒品給少年，本院
    認為已無客觀上足以引起一般同情，縱使科以最低度刑猶嫌
    過重之情狀，是無從再適用刑法第59條規定酌量減輕其刑，
    併予指明。
  (七)又「數罪併罰，分別宣告其罪之刑，依下列各款定其應執行
    者：五宣告多數有期徒刑者，於各刑中之最長期以上，各刑
    合併之刑期以下，定其刑期。但不得逾30年。」刑法第51條
    第5 款定有明文。而法律上屬於自由裁量事項，尚非概無法
    律性之拘束，在法律上有其外部界限及內部界限。前者法律
    之具體規定，使法院得以具體選擇為適當裁判，此為自由裁
    量之外部界限。後者法院為自由裁量時，應考量法律之目的
    ，法律秩序之理念所在，此為自由裁量之內部界限。法院為
    裁判時，二者均不得有所踰越。在數罪併罰應定其應執行刑
    之案件，法院所為刑之酌定，固屬自由裁量事項，然對於法
    律之內、外部界限，仍均應受其拘束，最高法院94年度台非
    字第21號判決要旨足供本案定刑之參考。從而，數罪併罰在
    定其應執行之刑之際，自應再為應執行之刑的決定，亦屬一
    種特別的量刑過程，其考量結果，並非單純表示一種數罪刑
    度的總和而已，而是再次對於同一行為人責任的檢視，相較
    刑法第57條定有科刑時應審酌的事項，此項規定係對一般犯
    罪行為之裁量而言，而合併刑之宣告，則屬一種對犯罪人本
    身及所犯之各種犯罪的綜合判斷。申言之，定執行之刑的宣
    告，並非在法定範圍之內自由裁定，應注意行為人從其犯數
    罪所反映的人格特性，及考量刑法目的相關刑事政策，妥為
    宣告。而刑法的功能中，除一般預防及特別預防之外，更重
    要的是，行為人再社會化及具體的社會保護作用，否則加諸
    過度之刑罰於被告，徒僅造成責任報應，去實現一個未知、
    抽象的正義。因此，是否為被告長期性監禁宣告的同時，應
    一併考量被告犯案情節對社會之衝擊，並注意此舉是否造成
    被告更生絕望的心理影響，使得被告的人格遭受完全性地抹
    滅。換言之，必須考量刑罰手段的相當性，儘量選擇能使受
    刑人復歸社會生活之刑罰方法。法官無法以所謂「治亂世用
    重典」之理由，加重刑罰以圖遏止歪風，不能過度強調所謂
    一般預防的刑罰目的。實則，就人性尊嚴及人權的思想而言
    ，任何一個人均非他人的工具，以加重被告的刑罰作為達到
    阻嚇其他人犯罪的手段，被告已淪為教化社會大眾的工具，
    喪失了作為一個人主體性，這均與我國刑事政策之立法有違
    。凡此即構成最高法院所揭示「內部界限」之意義。
  (八)原審適用毒品危害防制條例第4 條第3 項、第17條第2 項、
    第19條第1 項，刑法第51條第5 款等規定，並審酌前揭情狀
    ，再參酌被告有傷害前科，有臺灣高等法院被告前案紀錄表
    1 份存卷可查，素行難認良善，被告因積欠債務，經濟狀況
    不佳，為貪圖販毒所得利潤，未能正視施用或販賣毒品所帶
    來之危害，以致觸犯重典，販賣愷他命給少年徐○○、吳○
    ○，戕害少年徐○○、吳○○之身心發展，其販賣愷他命給
    徐○○，所得利潤不豐，販賣給吳○○部分則尚未取得價金
    ，暨被告為高職肄業，智識程度不高，犯後具有悔意，配合
    檢警供出毒品來源（指供出另案之第二級毒品來源），態度
    良好等一切情狀，分別量處如附表一所示之刑，暨定其應執
    行之刑，及就沒收部分說明如後述(九)所示。經核其認事用法
    均無違誤，量刑亦屬妥適，被告上訴意旨主張其供出上手劉
    正和，請求再依毒品危害防制條例第17條第1 項之規定減輕
    其刑，其上訴為無理由，應予駁回。
  (九)沒收部分：
  1.按毒品危害防制條例第19條第1 項規定，犯第4 條之罪者，
    其供犯罪所用或因犯罪所得之財物，均沒收之，如全部或一
    部不能沒收時，追徵其價額或以其財產抵償之。但該條項並
    無如同條例第18條第1 項所定「不問屬於犯人與否，沒收之
    」之明文，自屬相對沒收主義之立法。是其應沒收之物，應
    以屬被告所有者為限。且所稱因犯罪所得之財物，係以實際
    所得者為限，苟無所得或尚未取得者，即無從為沒收、追徵
    或以財產抵償之諭知（最高法院95年度台上字第305 號、96
    年度台上字第2331號判決意旨參照）。被告販賣愷他命給徐
    ○○所得共3,200 元均未扣案，應依毒品危害防制條例第19
    條第1 項之規定宣告沒收，並各在附表一編號1 、2 所示其
    所犯販賣毒品罪項下就各次販賣毒品所得宣告沒收，如全部
    或一部不能沒收時，以其財產抵償之。至被告販賣愷他命給
    證人吳○○部分，並未取得價金，故被告並無所得，就此部
    分自無從為沒收或以財產抵償之諭知。
  2.販賣毒品使用之聯絡工具部分：
  (1)按毒品危害防制條例第19條第1 項規定性質上係沒收之補充
    規定。其屬於本條所定沒收之標的，如得以直接沒收者，判
    決主文僅宣告沒收即可，不生「追徵其價額」或「以其財產
    抵償之」問題，須沒收之標的全部或一部不能沒收時，始生
    「追徵其價額」或「以其財產抵償之」選項問題。而「追徵
    其價額」或「以其財產抵償之」係屬兩種選項，分別係針對
    現行貨幣以外之其他財產與現行貨幣而言，最高法院99年度
    第5 次刑事庭會議可資參照。
  (2)被告所有之門號0000000000號晶片卡1 張（搭配使用NOKIA
    廠牌行動電話），係被告所有，且供犯罪事實(一)至(三)對外販
    賣毒品所使用之聯絡工具，業據被告供承在卷（見原審卷第
    121 頁），該扣案之晶片卡部分應依毒品危害防制條例第19
    條第1 項宣告沒收。又該晶片卡既已扣案，即無不能沒收之
    問題，自無需為「如一部或全部不能沒收時，追徵其價額或
    以其財產抵償之」之諭知。另門號0000000000號晶片卡搭配
    使用之NOKIA 廠牌行動電話，亦為被告所有，為被告所自承
    ，雖未扣案（起訴書誤載業已扣案），惟無從證明業已滅失
    ，自亦應依毒品危害防制條例第19條第1 項規定，分別於各
    該主文項下宣告沒收，如全部或一部無法沒收時，追徵其價
    額。
據上論斷，應依刑事訴訟法第368 條，判決如主文。
本案經檢察官劉翼謀到庭執行職務。
中    華    民    國   100    年    11    月    16    日
            刑事第十一庭   審判長法  官   郭  同  奇
                                 法  官   許  冰  芬
                                 法  官   陳  慧  珊
以上正本證明與原本無異。
如不服本判決應於收受送達後十日內向本院提出上訴書狀，其未
敘述上訴之理由者，並得於提起上訴後十日內向本院補提理由書（
均須按他造當事人之人數附繕本）「切勿逕送上級法院」。
                                 書記官   洪  麗  華
中    華    民    國   100    年    11    月    16    日
【附錄本案論罪科刑法條】
毒品危害防制條例第4 條第1 項：
製造、運輸、販賣第三級毒品者，處 5 年以上有期徒刑，得併
科新臺幣 7 百萬元以下罰金。
附表一：
┌──┬─────┬─────────────────┐
│編號│ 犯罪事實 │所犯罪名及應處之刑（含主刑、從刑）│
├──┼─────┼─────────────────┤
│ １ │事實欄(一)  │胡宗邦販賣第三級毒品，處有期徒刑貳│
│    │所載之犯行│年陸月。未扣案販賣第三級毒品所得新│
│    │          │臺幣捌佰元沒收之，如全部或一部不能│
│    │          │沒收時，以其財產抵償之。扣案之門號│
│    │          │0000000000號晶片卡壹張沒收之，未扣│
│    │          │案之NOKIA 廠牌行動電話壹支沒收之，│
│    │          │如全部或一部不能沒收時，追徵其價額│
│    │          │。                                │
├──┼─────┼─────────────────┤
│ ２ │事實欄(二)  │胡宗邦販賣第三級毒品，處有期徒刑貳│
│    │所載之犯行│年柒月。未扣案販賣第三級毒品所得新│
│    │          │臺幣貳仟肆佰元沒收之，如全部或一部│
│    │          │不能沒收時，以其財產抵償之。扣案之│
│    │          │門號0000000000號晶片卡壹張沒收之，│
│    │          │未扣案之NOKIA 廠牌行動電話壹支沒收│
│    │          │之，如全部或一部不能沒收時，追徵其│
│    │          │價額。                            │
├──┼─────┼─────────────────┤
│ ３ │事實欄(三)  │胡宗邦販賣第三級毒品，處有期徒刑貳│
│    │所載之犯行│年拾月。扣案之門號0000000000號晶片│
│    │          │卡壹張沒收之，未扣案之NO KIA廠牌行│
│    │          │動電話壹支沒收之，如全部或一部不能│
│    │          │沒收時，追徵其價額。              │
└──┴─────┴─────────────────┘
附表二：
┌──┬──────┬────────────────────┬───────┐
│編號│時      間  │通  訊  監  察  譯  文  內  容          │備         註 │
├──┼──────┼────────────────────┼───────┤
│ １ │99年06月01日│A：0000000000（胡宗邦）                 │一佐證犯罪事實│
│    │23時50分36秒│B：0000000000（徐○○）                 │  (一)          │
│    │            ├────────────────────┤二通訊監察譯文│
│    │            │A：「橘子」你等下有沒有事？             │  出處：中縣警│
│    │            │B：等一下應該沒有，怎麼了？             │  刑大偵三字第│
│    │            │A：你帶著「兩顆便當」來找我好不好？我有 │  09900 號卷第│
│    │            │   事要跟你講一下。                     │  28頁。      │
│    │            │B：好，OK。                             │              │
│    │            │A：你懂吧！                             │              │
│    │            │B：我知道。                             │              │
│    │            │A：你先過來。                           │              │
│    │            │B：我去買「便當」。                     │              │
│    │            │A：你懂我意思嗎？                       │              │
│    │            │B：我知道。                             │              │
├──┼──────┼────────────────────┼───────┤
│ ２ │99年06月09日│A：0000000000（胡宗邦）                 │一佐證犯罪事實│
│    │02時12分25秒│B：0000000000（徐○○）                 │  (二)          │
│    │            ├────────────────────┤二通訊監察譯文│
│    │            │B：蔡老闆，我是橘子，太原那個是他大叔， │  出處：中縣警│
│    │            │   他不在家。                           │  刑大偵三字第│
│    │            │A：你說誰？                             │  09900 號卷第│
│    │            │B：上次你不是叫我跟他見面，那個胖胖的， │  34頁。      │
│    │            │   住在太原北路那個。                   │              │
│    │            │A：痾，你去跟他要錢是不是？為什麼？     │              │
│    │            │B：他有那個…                           │              │
│    │            │A：欠多少？                             │              │
│    │            │B：2400元。                             │              │
│    │            │A：下次再要就好。                       │              │
│    ├──────┼────────────────────┼───────┤
│    │99年06月09日│A：0000000000（胡宗邦）                 │同上          │
│    │02時14分48秒│B：0000000000（徐○○）                 │              │
│    │            ├────────────────────┤              │
│    │            │A：你學校的錢弄好了嗎？                 │              │
│    │            │B：我明天會去用，這幾天都在忙，我明天休 │              │
│    │            │   息，明天用一用就下來，這樣可以嗎？   │              │
│    │            │A：好。                                 │              │
│    │            │                                        │              │
├──┼──────┼────────────────────┼───────┤
│ ３ │99年06月16日│A：0000000000（胡宗邦）                 │一佐證犯罪事實│
│    │22時59分34秒│B：0000000000（吳○○）                 │  (三)          │
│    │            ├────────────────────┤二通訊監察譯文│
│    │            │A：新平（音譯）在家？                   │  出處：中縣警│
│    │            │B：我是平澤（音譯）。                   │  刑大偵三字第│
│    │            │A：你們過的怎樣？                       │  09900 號卷第│
│    │            │B：我都跟家裡拿錢而已。                 │  37頁。      │
│    │            │A：你知道我為什麼都沒找你們。           │              │
│    │            │B：不知道。                             │              │
│    │            │A：你們那個錢有沒有去收呢？其他人也都說 │              │
│    │            │   沒有錢。                             │              │
│    │            │B：嗯。                                 │              │
│    │            │A：我相信你們，到現在你們都沒有給過我一 │              │
│    │            │   塊錢                                 │              │
│    │            │B：我會想辦法拿出錢來。                 │              │
│    │            │A：新平在哪裡？                         │              │
│    │            │B：我在房間他在客廳。                   │              │
│    │            │A：在你家？                             │              │
│    │            │B：他有家。                             │              │
│    │            │A：晚一點我有時間我再來找你們。         │              │
│    │            │B：好。                                 │              │
└──┴──────┴────────────────────┴───────┘